臺灣臺中地方法院宣示判決筆錄　　　　　　　　　　九十三年度訴字第二九七四號
　　公　訴　人　臺灣臺中地方法院檢察署檢察官
　　被　　　告　甲○○
　　指定辯護人　本院公設辯護人　乙○○
右列被告因偽造文書等案件，經檢察官提起公訴（九十三年度偵字第一三二三九號）
，本院於中華民國九十三年十二月三十一日十六時，在本院第九法庭宣示判決，出席
職員如左：
法官起立朗讀判決主文、犯罪事實要旨、處罰條文、附記事項，及告以上訴限制、期
間並提出上訴狀之法院，且諭知記載其內容：
壹、主  文：
甲○○共同連續行使偽造私文書，足以生損害於公眾及他人，處有期徒刑壹年陸月。
偽造「丙○○」之印章貳顆、偽造「丙○○」名義之國民身分證壹張、交通部公路總
局新竹區監理所桃園監理站汽（機）車駕駛人異動登記書上甲○○之照片壹張、「丙
○○」印文貳枚、「丙○○」名義之駕駛執照壹張、中華民國普通護照申請書上照片
壹張、「丙○○」之署名壹枚、貼有甲○○相片，「丙○○」名義之中華民國護照、
香港特別行政區多次入境許可證、臺胞證各壹本、中國信託商業銀行股份有限公司之
辦理各項業務申請書－個人上偽造「丙○○」之署名壹枚、印文貳枚、印鑑卡上偽造
「丙○○」之中英文署名各壹枚、印文枚、信用卡申請書上偽造「丙○○」之署名
壹枚、存摺壹本、卡號0000000000000號信用卡壹張、香港商香港上海
匯豐商業銀行股份有限公司個人金融理財專戶開戶申請書上偽造「丙○○」之署名壹
枚、印文貳枚、金融卡、現金卡各壹張、如附表所示消費之信用卡簽帳單商店存根聯
上偽造之「丙○○」署押合計壹佰壹拾枚，均沒收。
貳、犯罪事實要旨：
  一、甲○○因涉犯偽造有價證券等案件，分別遭臺灣臺北地方法院檢察署、臺灣高
      雄地方法院檢察署、臺灣臺中地方法院、臺灣桃園地方法院、臺灣基隆地方法
      院、臺灣臺中地方法院等機關發布通緝，其為圖順利入出境並逃避查緝，竟與
      真實姓名、年籍均不詳，綽號「大頭」之成年男子共同基於偽造公印文之及行
      使偽造私文書、行使偽造特種文書之概括犯意聯絡，先由綽號「大頭」之人於
      不詳時、地，委由不知情之刻印店成年人員偽刻「丙○○」之印章二顆後，再
      將丙○○之年籍資料抄錄在其所偽製之空白國民身分證上，復加蓋偽造之「內
      政部印」與「臺灣省桃園縣政府」公印文，而偽造完成「丙○○」名義之國民
      身分證一張，足以生損害於丙○○及戶政機關對於戶籍管理之正確性。該綽號
      「大頭」之人於偽造「丙○○」名義之國民身分證完成後，即持該偽造之國民
      身分證一張及前開事先偽造之「丙○○」印章，先後為下列犯行：
  （一）前開綽號「大頭」之人，先於民國八十九年六月五日至交通部公路總局新竹
        區監理所桃園監理站（下稱桃園監理站），行使前開偽造「丙○○」之國民
        身分證而冒用受丙○○委託之名義，為丙○○申辦小型汽車普通駕駛執照遺
        失業務。旋以前開偽造之「丙○○」印章，蓋用「丙○○」印文二枚於汽（
        機）車駕駛人異動登記書上，用以偽造表示丙○○遺失駕駛執照申請補照之
        意之私文書一張後，即將該登記書連同照片二張交予不知情之承辦人員以行
        使，用以申請補發「丙○○」之駕駛執照，使桃園監理站承辦人員，將丙○
        ○駕駛執照遺失之不實事項登載於前開登記書上，並據以核發貼上甲○○照
        片，惟記載丙○○年籍之駕駛執照一張予綽號「大頭」之人，足以生損害於
        丙○○及監理機關對於車籍資料管理之正確性。
  （二）前開綽號「大頭」之成年男子，復於八十九年十二月一日前若干日，先在中
        華民國普通護照申請書上簽名欄內偽造「丙○○」署名一枚，復將上開偽造
        「丙○○」名義之身分證正本之正反面各影印一份後，連同甲○○之照片二
        張均交由不知情之順安旅行社成年人員，該旅行社人員即於八十九年十二月
        一日，代為持上開假冒「丙○○」名義填寫之偽造中華民國普通護照申請書
        之私文書一份，向外交部領事事務局申請核發「丙○○」名義之中華民國普
        通護照及香港特別行政區多次入境許可證，使不知情之該管外交部承辦公務
        員據以承辦核發「丙○○」名義惟貼上甲○○照片之普通護照及轉發香港特
        別行政區多次入境許可證各一本，足以生損害於各該機關發給護照、簽證之
        正確性及丙○○。另該綽號「大頭」之成年男子並同時委請順安旅行社人員
        辦理「丙○○」名義之臺胞證，使不知情之順安旅行社成年人員代為填寫臺
        灣居民來往大陸通行證（即臺胞證）申請表之私文書，並持以行使寄至香港
        申辦「丙○○」名義之臺胞證，使該核發臺胞證單位不知情之承辦人員核發
        「丙○○」名義惟貼上甲○○照片之臺胞證一本，足以生損害於丙○○及負
        責核發臺胞證之組織對於核發臺胞證管理之正確性。待該綽號「大頭」之成
        年男子辦妥上開駕駛執照、護照、香港特別行政區多次入境許可證及臺胞證
        後，便於八十九年十二月某日，在臺北市○○○路與長安路口，將前開偽造
        「丙○○」名義之國民身分證、登載丙○○年籍資料但貼有甲○○照片之駕
        駛執
        照、中華民國護照正本、臺胞證及香港特別行政區多次入境許可證交予甲○
        ○，甲○○即持蓋該登載不實之護照、香港特別行政區多次入境許可證及臺
        胞證，多次自中正國際機場入出境臺灣，並於入境時向中正國際機場之驗關
        人員提出行使，足以生損害於內政部警政署入出境管理局對於入出境管理之
        正確性。
  二、甲○○取得前開偽造「丙○○」名義之國民身分證正本及印章二顆後，另基於
      行使偽造私文書之概括犯意，於九十年三月八日在中國信託商業銀行股份有限
      公司城東分行（下稱中國商銀）之辦理各項業務申請書－個人上偽造「丙○○
      」之署名一枚、印文二枚，印鑑卡上偽造「丙○○」之中英文署名各一枚、印
      文三枚，信用卡申請書上偽造「丙○○」之署名一枚，用以偽造表示丙○○申
      請開戶及申辦信用卡之意之私文書後，旋即持以行使交予不知情之承辦人員，
      致中國商銀承辦人員陷於錯誤，誤以為丙○○申請開戶及信用卡，因而准許名
      義人為丙○○之帳戶（帳號000000000000號），並核發存摺一本
      及持卡名義人為丙○○之信用卡一張（中國商銀信用卡卡號00000000
      00000號）。甲○○復於九十一年七月一日持前開偽造「丙○○」名義之
      國民身分證正本及印章二顆至香港商香港上海匯豐商業銀行股份有限公司（下
      稱匯豐商銀），並在匯豐商銀個人金融理財專戶開戶申請書上偽造「丙○○」
      之署名一枚、印文二枚，用以偽造表示丙○○申請帳戶及金融卡、現金卡之意
      之私文書後，旋即持以行使交予不知情之承辦人員，致匯豐商銀承辦人員陷於
錯誤，誤以為丙○○申請設立帳戶、金融卡及現金卡，因而准許名義人為丙○
      ○之帳戶（帳號00000000000號），並核發金融卡、現金卡各一張
      ，所為足以生損害於丙○○、中國商銀及匯豐商銀對於信用卡、金融卡及現金
      卡核發管理正確性。
  三、中國商銀將上開核發之丙○○信用卡寄抵甲○○位於桃園縣大溪鎮瑞源村番子
      寮二０號住處後，甲○○隨即完成上開信用卡之開卡手續，並在信用卡背面之
      持卡人簽名欄上偽簽「丙○○」之英文署名一枚，作為簽名者於該信用卡有效
      期限內有權使用該信用卡之辨識及證明，足以生損害於丙○○及中國商銀。之
      後，甲○○更基於意圖為自己不法所有或不法利益之概括犯意，復承繼前開行
      使偽造私文書之概括犯意，自九十一年九月二十四日起，連續於附表所示之時
      間、地點，冒用丙○○之名義消費，並在簽帳單（均一式二聯）上偽造「丙○
      ○」之署押，以表明收到貨物或獲得服務之意思，且示意持卡人丙○○同意依
      照信用卡使用約定，一經使用消費或訂購物品均應按所示之全部金額，付款予
      發卡銀行，再將已完成之簽認手續簽帳單「商店存根聯」交付予附表所示特約
      商店人員作為收據及請款單，而行使偽造私文書，使該特約商店職員誤認係丙
      ○○本人消費，而陷於錯誤，交付所出售之貨物或提供服務，並使中國商銀誤
      認係信用卡名義持卡人丙○○所消費，陷於錯誤而墊付消費金額，足以生損害
      於中國商銀對信用卡交易控管、各該特約商店及丙○○本人。嗣於九十二年十
      二月十九日二十二時二十分許，甲○○自澳門搭乘長榮航空ＢＲ八一八班機返
      台，持上開「丙○○」名義之護照，在桃園縣大園鄉中正機場第二航廈入境證
      照查驗臺供查驗入境時，為航空警察局勤務人員當場查獲，始知上情，另扣得
      偽造「丙○○」名義之國民身分證，貼有甲○○相片之丙○○駕照正本各一張
      ，貼有甲○○相片之丙○○中華民國護照正本、臺胞證及香港特別行政區多次
      入境許可證各一本，中國商銀存摺一本、信用卡一張及匯豐商銀金融卡、現金
      卡各一張。
、處罰條文：
護照條例第二十三條第二項、第一項，刑法第二十八條、第五十六條、第二百十六條
、第二百十條、第二百十二條、第二百十四條、第二百十八條第一項、第三百三十九
條第一項、第二項、第五十五條、第二百十九條、第三十八條第一項第二款、第三款
，罰金罰鍰提高標準條例第一條前段。
四、協商判決除有刑事訴訟法第四百五十四條之四第一項第一款於本訊問程序終結前
    ，被告撤銷協商合意或檢察官撤回協商聲請者；第二款被告協商之意思非出於自
    由意志者；第四款被告所犯之罪非第四百五十五條之二第一項所定得以協商判決
    者；第六款被告有其他較重之裁判上一罪之犯罪事實者；第七款法院認應諭知免
    刑或免訴、不受理者情形之一，及違反同條第二項「法院應於協商合意範圍內為
    判決；法院為協商判決所科之刑，以宣告緩刑或二年以下有期徒刑、拘役或罰金
    為限」之規定者外，不得上訴。
五、如不服本判決，而有右開可得上訴情形，得自收受宣示判決筆錄送達之日起十日
    內，向本院提出上訴書狀，上訴於第二審法院。
中    華    民    國      九十三      年     十二      月   三十一  日
                                臺灣臺中地方法院刑事第九庭
                                      法  官  陳思成
                                      書記官  洪加芳
右正本證明與原本無異。
                                      書記官
中    華    民    國      九十四      年       一      月     三    日
